【裁判字號】    90,易,1396
【裁判日期】    900529
【裁判案由】    傷害
【裁判全文】
臺灣臺中地方法院刑事判決                          九十年度易字第一三九六號
    公  訴  人  台灣台中地方法院檢察署檢察官
    被      告  乙○○
                廖慶鐘
右列被告因傷害案件，經檢察官提起公訴（八十九年度偵字第一八○七八號），本院
判決如左：
    主  文
乙○○、廖慶鐘傷害人之身體，各處有期徒刑參月，如易科罰金，均以參佰元折算壹
日。
    事  實
一、乙○○因不滿廖慶鐘於民國八十九年八月十九日十九時三十分許，至其家中強拉
    其女兒吳芸潔到外面聞嗅林登輝家中頂樓因架設行動電話基地台而發出之臭味，
    乃於當日二十一時許，到台中縣太平市○○街一○九巷一號（起訴書誤載為五號
    ）丁○○家中找正在該處泡茶之廖慶鐘理論，兩人一碰面即發生口角，並均基於
    普通傷害之故意，互相出手毆打對方，乙○○因而受有左腰挫傷、右前臂及下唇
    撕裂傷之傷害，廖慶鐘則受有頭皮撕裂傷約七公分之傷害。
二、案經乙○○、廖慶鐘訴由台中縣警察局霧峰分局報請臺灣臺中地方法院檢察署檢
    察官偵查起訴。
    理  由
一、訊據被告乙○○，坦承於右揭時地與被告廖慶鐘互毆；質之被告廖慶鐘，則矢口
    否認毆打被告乙○○，辯稱：當時是被告乙○○帶他太太、林登輝等十幾個人到
    丁○○家找他，被告乙○○並用手指虎打他的頭、拿木椅丟他，林登輝用鑰匙將
    他臉刺的到處瘀青云云。經查，被告二人互毆之事實，業據被告二人互相指控在
    卷，並有渠二人分別提出之驗傷診斷證明書各一紙附卷可稽（偵卷第十三、第十
    四頁）；又目擊證人即當時適在丁○○家中談事情之丙○○於警、偵訊中及本院
    審理時均稱「我是德隆里社區發展委員會理事長，為了社區和諧，我去丁○○家
    解釋基地台輻射的問題，後來乙○○太太帶他女兒一起來，只站在門口，和裡面
    的廖慶鐘口角，吳太太理論他為何罵女兒是土匪的女兒，罵了很久以後才站進門
    一點點，左鄰右舍很多人過來看，將近二十分鐘乙○○才進來，當時他太太還在
    ，雙方越罵越凶越靠過來，我站在中間隔開他們，結果廖慶鐘罵乙○○是黑道里
    長、貪污，並且雙手一揮，揮到乙○○的嘴巴，兩人於是纏鬥起來，我夾在中間
    要隔開他們，結果眼鏡、衣服也破了，我和林登輝就一直要拉開他們，他們兩人
    抱在一起互推到牆角，我看到廖慶鐘頭上流血，不知是否撞到牆角還是怎樣，但
    是我知道乙○○當時沒有拿什麼東西」，林登輝在警、偵訊中稱「我一進丁○○
    家中時，就看到被告二人扭打在一起，便與在場人丙○○上前將他們拉開，我沒
    有毆打廖慶鐘」，丁○○在偵訊中稱「我看到乙○○與廖慶鐘互毆，林登輝過去
    將他們拉開，我不知道林登輝有無打廖慶鐘」，丁○○之兒子陳國生在偵訊中稱
    「那天被告二人在我家互毆，當時林登輝本來站在後面，他看見他們互毆時才過
    去將他們拉開，我弟弟陳格明也過去勸架，要將他們二人拉開」，陳格明接稱「
    我沒有看到林登輝毆打廖慶鐘，林登輝是與我上去勸架，要將被告二人拉開」，
    警員甲○○在本院稱「那天據民眾報案，我到現場時，被告二人已分別到醫院就
    診，那天並未查扣到任何兇器」，被告廖慶鐘在本院亦自承有罵被告乙○○「黑
    道里長」，此有各該筆錄在卷可佐，核諸被告二人所提出之診斷證明書載「被告
    乙○○，左腰挫傷、右前臂及下唇撕裂傷」、「被告廖慶鐘，頭皮撕裂傷約七公
    分」各情，可信被告廖慶鐘確實有與被告乙○○互毆，且被告廖慶鐘所為之陳述
    有誇張、不實之處，而證人丙○○之陳述則與事實甚為相符，因為被告乙○○當
    時果以手指虎毆打被告廖慶鐘，在場多人應會有人看見才是，但以上證人（包括
    後述之陳許月裡）均未表示有看到該兇器，警察也未扣到任何兇器，又林登輝真
    以鑰匙將被告廖慶鐘臉部刺瘀青多處，其診斷證明書上怎會無任何相關傷情之記
    載，再當時若僅被告乙○○抱住被告廖慶鐘毆打，不可能於丙○○、林登輝、陳
    格明三人一起勸架時，猶無法將渠等拉開，致彼此受有傷害；另陳許月裡雖在警
    訊中稱「我們里長乙○○就從屋外跑進屋內，不發一語，就往廖慶鐘身上打去，
    後來林登輝才出手打廖慶鐘，廖慶鐘沒有還手」，在檢察官偵訊中稱「乙○○帶
    了十多個人來，我有看見乙○○用手及拿椅子打廖慶鐘，打第三回時，林登輝才
    與其他十多人一起圍上去打廖慶鐘」等語，然林登輝並未共同毆打被告廖慶鐘乙
    節，業據前述諸位證人陳述明確，並經檢察官為不起訴處分，此有不起訴處分書
    一份在卷可佐，且當時若有十幾個人一起毆打被告廖慶鐘，其傷勢顯不可能僅有
    一處頭皮裂撕裂傷而已，陳許月裡之言與事實不合甚明，無足憑採。綜上所述，
    認被告廖慶鐘所辯僅係卸責之詞，不足採信。本件事證明確，被告二人犯行，均
    應堪認定。
二、核被告二人所為，均係犯刑法第二百七十七條第一項之傷害罪。爰審酌被告二人
    均係初犯、傷勢均不嚴重、及均無悔意等一切情狀，分別量處如主文所示之刑，
    並均諭知易科罰金之折算標準，又刑法第四十一條關於自由刑得易科罰金之規定
    ，於九十年一月十日業經修正公布，並於同年月十二日生效施行，依同法第二條
    第一項前段從新之規定，應適用裁判時之法律，併此敘明。
據上論斷，應依刑事訴訟法第二百九十九條第一項前段，刑法第二百七十七條第一項
、第二條第一項前段、第四十一條第一項前段，罰金罰鍰提高標準條例第一條前段、
第二條，判決如主文。
中      華      民      國    九十      年      五      月    二十九    日
                                        法  官  李  秋  娟
右正本證明與原本無異。
如不服本判決，應於判決送達後十日內向本院提出上訴狀，上訴於臺灣高等法院臺中
分院( 須附繕本 )。
                                        書記官
中      華      民      國    九十      年      五      月    二十九    日
附錄論罪科刑法條
刑法第二百七十七條
傷害人之身體或健康者，處三年以下有期徒刑、拘役或一千元以下罰金。
犯前項之罪因而致人於死者，處無期徒或七年以上有期徒刑，致重傷者，處三年以上
十年以下有期徒刑。


司法院資訊處製作；財團法人民間司法改革基金會備份。
